【裁判字號】    99,易,440
【裁判日期】    991020
【裁判案由】    竊盜
【裁判全文】
臺灣基隆地方法院刑事判決               99年度易字第440號
公  訴  人  臺灣基隆地方法院檢察署檢察官
被      告  壬○○
            癸  ○
上列被告等因竊盜案件，經檢察官提起公訴（99年度偵字第3612
號、99年度偵字第3919號），被告等就被訴事實為有罪陳述，本
院裁定改為簡式審判程序，判決如下：
    主  文
壬○○所犯如附表「所犯罪名」欄所示之罪，各處如附表「宣告
刑」欄所示之刑。應執行拘役壹佰壹拾日，如易科罰金，以新台
幣壹仟元折算壹日。
癸○共同竊盜，累犯，處拘役參拾日，如易科罰金，以新台幣壹
仟元折算壹日。
    事  實
一、壬○○前因施用毒品案件，經本院以94年度易字第303 號判
    決判處有期徒刑4 月確定，而於民國95年2 月17日執行完畢
    （構成累犯）。癸○前因施用毒品案件，經本院以96年度訴
    字第34號判決判處有期徒刑7 月（嗣減為有期徒刑3 月15日
    ）確定；又因持有毒品案件，經本院以96年度基簡字第461
    號簡易判決判處拘役40日（嗣減為拘役20日）確定，上揭2
    案接續執行，而於96年10月4 日執行完畢（構成累犯）。詎
    壬○○、癸○猶不知悔改，分為下列竊盜犯行：
  (1)壬○○、癸○共同基於意圖為自己不法所有之犯意聯絡，於
    附表編號1 所示之時、地，以附表編號1 所示之方法，竊得
    丙○○所有之熱水器1 台。嗣於99年7 月20日17時許，為警
    調閱監視器畫面而循線查獲。
  (2)壬○○復意圖為自己不法之所有，於附表編號2 號至6 號所
    示之時、地，以附表編號2 號至6 號所示之方法，竊得附表
    編號2 號至6 號所示之財物。嗣於99年8 月30日10時許，壬
    ○○持竊得附表編號6 所示之白鐵水塔蓋2 片前往基隆市○
    ○路428 號足隆資源回收場變賣時，適遇警員，警員即上前
    詢問來源，並當場清查而悉其另變賣白鐵水塔蓋5 片、公廁
    白鐵門3 片及招牌白鐵片1 片予足隆資源回收場，惟因附表
    編號2 號至6 號所示被害人均未報案，其於偵查犯罪職權之
    公務員發覺前，向警員自首附表編號2 號至6 號所示之竊盜
    犯行，進而接受裁判，始循線查獲上情。
二、案經基隆市警察局第二分局報告臺灣基隆地方法院檢察署檢
    察官偵查起訴。
    理  由
壹、程序事項
一、按最重本刑為3 年以下有期徒刑、拘役或專科罰金之罪，以
    及刑法第320 條、第321 條之竊盜罪，經第二審判決者，不
    得上訴於第三審法院，刑事訴訟法第376 條第1 款、第2 款
    定有明文。又除簡式審判程序、簡易程序及第376 條第1 款
    基、第2 款所列之罪之案件外，第一審應行合議審判，刑事
    訴訟法第284 條之1 亦定有明文。茲查，本案被告等係犯刑
    法第320 條之罪，依上開規定得行獨任審判，合先敘明。
二、被告壬○○、癸○所犯者非為死刑、無期徒刑、最輕本刑為
    3 年以上有期徒刑之罪或高等法院管轄第一審案件，其於準
    備程序進行中，先就被訴事實為有罪之陳述，經告知其簡式
    審判程序之旨，並聽取公訴人、被告等之意見後，本院業已
    依刑事訴訟法第273 條之1 第1 項之規定，裁定以簡式審判
    程序進行本案之審理。
貳、實體事項
一、上揭事實，業據被告壬○○、癸○於本院準備程序及審理時
    坦承不諱，核與證人丙○○、甲○○、子○○、寅○○○、
    戊○○○、丑○○（後5 人為附表編號2 之住戶代表）、丁
    ○○（為八斗公廟之管理人）、庚○○（為基隆市政府人員
    ）、乙○○、卯○○（後2 人為附表編號6 之住戶代表）於
    警詢之陳述、證人己○○（為基隆市政府人員）於偵查中之
    陳述相符，且有贓物認領保管單、收受物品舊貨五金廢料或
    廢棄物登記表、現場及失竊物品照片在卷可佐，足認被告2
    人上開自白屬實堪信。從而，本件事證明確，被告2 人犯行
    洵堪認定，應依法論科。
二、核被告壬○○於附表編號1 號至6 號所為、被告癸○於附表
    編號1 號所為，均係犯刑法第320 條第1 項竊盜罪。被告壬
    ○○、癸○就附表編號1 號之竊盜犯行，有犯意聯絡及行為
    分擔，為共同正犯。被告壬○○所犯附表編號1 號至6 號所
    示6 次竊盜犯行，犯意各別，行為互異，應予分論併罰。查
    被告壬○○、癸○前分有如事實欄所載之犯罪執行完畢紀錄
    ，有臺灣高等法院被告前案紀錄表在卷可稽，渠等於受有期
    徒刑執行完畢5 年內，故意再犯本件有期徒刑以上之罪，均
    為累犯，各應依刑法第47條第1 項規定加重其刑。按附表編
    號2 號至6 號之竊盜犯行，在被告壬○○自白前，警方尚未
    查出該5 次犯行係被告壬○○以竊取方式得之，警員係依據
    資源回收場之登記資料發現被告壬○○有多筆變賣鐵件之登
    記，並當場查到附表編號2 號至6 號所示之贓物，且附表編
    號2 號至6 號所示被害人均未報案，則被告於偵查犯罪職權
    之公務員發覺前，向警員自首附表編號2 號至6 號所示竊盜
    犯行而接受裁判，爰均依刑法第62條前段規定，分別予以減
    輕其刑，並均依法先加後減之。爰審酌被告2 人不思正常工
    作以取得錢財，因為貪圖己利而為竊盜犯行，並衡其素行、
    犯罪動機、目的、手段、所生危害及犯罪後坦承犯行等一切
    情狀，分別量處如附表所示宣告欄所示之刑，並就被告壬○
    ○部分定其應執行之刑及諭知易科罰金折算標準。
三、至公訴人雖認被告壬○○前有多次竊盜前科，仍再犯本件6
    次竊盜罪，足見有犯罪之習慣，而建請依竊盜犯贓物犯保安
    處分條例第3 條之規定，諭令被告壬○○入勞動場所強制工
    作云云。然按保安處分係針對受處分人將來之危險性所為之
    處置，以達教化、治療之目的，為刑罰之補充制度。我國現
    行刑法採刑罰與保安處分雙軌制，係在維持行為責任之刑罰
    原則下，為協助行為人再社會化之功能，以及改善行為人潛
    在之危險性格，期能達成根治犯罪原因、預防犯罪之特別目
    的。是保安處分中之強制工作，旨在對嚴重職業性犯罪及欠
    缺正確工作觀念或無正常工作因而犯罪者，強制其從事勞動
    ，學習一技之長及正確之謀生觀念，使其日後重返社會，能
    適應社會生活。竊盜犯贓物犯保安處分條例第3 條第1 項規
    定，即係本於保安處分應受比例原則之規範，使保安處分之
    宣告，與行為人所為行為之嚴重性、行為人所表現之危險性
    及對於行為人未來行為之期待性相當之意旨而制定，而由法
    院視行為人之危險性格，決定應否令入勞動處所強制工作，
    以達預防之目的（最高法院91年度臺上字第4625號刑事判決
    意旨參照）。查被告壬○○之行竊次數為6 次，犯罪手法單
    純，多屬不具危險性之竊盜行為，並無表現出危險性格而應
    以強制工作預防再犯之必要性，故本院認如主文所示之刑已
    足以達成懲罰被告之目的，尚無諭知強制工作之必要，附此
    敘明。
四、據上論斷，應依刑事訴訟法第284 條之1 、第273 條之1 第
    1 項、第299 條第1 項前段，刑法第28條、第320 條第1 項
    、第47條第1 項、第62條前段、第41條第1 項前段、第51條
    第6 款，刑法施行法第1 條之1 ，判決如主文。
本案經檢察官辛○○到庭執行職務。
中    華    民    國    99    年    10    月    20    日
                        刑事第三庭法  官  黃梅淑
以上正本證明與原本無異。
如不服本判決應於收受送達後10日內向本院提出上訴書狀，並應
敘述具體理由；其未敘述上訴理由者，應於上訴期間屆滿後20日
內向本院補提理由書(均須按他造當事人之人數附繕本)「切勿逕
送上級法院」。
中    華    民    國    99    年    10    月    20    日
                                  書記官  丁妍君
附錄論罪法條：
中華民國刑法第320條第1項
（普通竊盜罪罪）
意圖為自己或第三人不法之所有，而竊取他人之動產者，為竊盜
罪，處5  年以下有期徒刑、拘役或 5 百元以下罰金。
附表
┌─┬────┬───────┬────┬────────┐
│編│犯罪時間│ 犯 罪 地 點  │所犯罪名│宣告刑          │
│號│        │              │        │                │
├─┼────┼───────┼────┼────────┤
│1 │99年7 月│在基隆市信義區│共同竊盜│累犯，處拘役30日│
│  │20日10時│東光路203 號地│        │。              │
│  │27分    │下室第7 停車格│        │                │
│  │        │處，由癸○把風│        │                │
│  │        │，壬○○徒手竊│        │                │
│  │        │取丙○○所有之│        │                │
│  │        │熱水器1 台得手│        │                │
│  │        │              │        │                │
│  │        │              │        │                │
├─┼────┼───────┼────┼────────┤
│2 │99年8 月│壬○○騎乘機車│竊盜    │累犯，處拘役30日│
│  │中旬某日│行經基隆市深澳│        │。              │
│  │9時許   │坑路57之13、15│        │                │
│  │        │、16號，見地下│        │                │
│  │        │室大門未關，即│        │                │
│  │        │入內徒手竊取該│        │                │
│  │        │社區之白鐵水塔│        │                │
│  │        │蓋5 片        │        │                │
├─┼────┼───────┼────┼────────┤
│3 │99年8 月│壬○○騎乘機車│竊盜    │累犯，處拘役40日│
│  │19日    │行經基隆市八斗│        │。              │
│  │        │街122 之1 號八│        │                │
│  │        │斗公廟公廁，徒│        │                │
│  │        │手竊取公廁白鐵│        │                │
│  │        │門2 片        │        │                │
│  │        │              │        │                │
├─┼────┼───────┼────┼────────┤
│4 │99年8 月│壬○○騎乘機車│竊盜    │累犯，處拘役30日│
│  │20日    │行經基隆市八斗│        │。              │
│  │        │街122 之1 號八│        │                │
│  │        │斗公廟公廁，徒│        │                │
│  │        │手竊取公廁白鐵│        │                │
│  │        │門1 片        │        │                │
├─┼────┼───────┼────┼────────┤
│5 │99年8 月│壬○○騎乘機車│竊盜    │累犯，處拘役30日│
│  │23日13時│行經基隆市深澳│        │。              │
│  │許      │坑路6 巷對面山│        │                │
│  │        │坡，壬○○徒手│        │                │
│  │        │竊取基隆市政府│        │                │
│  │        │所有置於該處之│        │                │
│  │        │招牌白鐵片1片 │        │                │
├─┼────┼───────┼────┼────────┤
│6 │99年8 月│壬○○騎乘機車│竊盜    │累犯，處拘役30日│
│  │30日上午│行經基隆市深澳│        │。              │
│  │8時許   │坑路6 巷「翡翠│        │                │
│  │        │宮廷」社區262 │        │                │
│  │        │、272 號，見地│        │                │
│  │        │下室大門未關，│        │                │
│  │        │即入內徒手竊取│        │                │
│  │        │該社區之招牌白│        │                │
│  │        │鐵水塔蓋2 片  │        │                │
└─┴────┴───────┴────┴────────┘

司法院資訊處製作；財團法人民間司法改革基金會備份。
